【裁判字號】    95,易,715
【裁判日期】    950630
【裁判案由】    違反保護令罪等
【裁判全文】
臺灣板橋地方法院刑事判決             95年度易字第715號
公  訴  人  臺灣板橋地方法院檢察署檢察官
被      告  乙○○
上列被告因違反家庭暴力防治法案件，經檢察官提起公訴（95年
度偵字第1502號），本院合議庭裁定適用簡式審判程序，判決如
下：
    主  文
乙○○違反法院依家庭暴力防治法第13條第1 項所為之禁止實施
騷擾行為之通常保護令裁定，處拘役伍拾日，如易科罰金，以
佰元折算壹日。緩刑貳年，緩刑期間內付保護管束。
    事  實
一、乙○○與甲○○為夫妻，具有家庭暴力防治條例第3 條第1
    款所定之家庭成員關係。乙○○因曾對甲○○實施家庭暴力
    行為，經本院家事法庭於民國（下同）94年9 月30日以94年
    度家護字第934 號核發民事通常保護令，裁定禁止乙○○對
    甲○○實施身體或精神不法之侵害，不得直接或間接對甲○
    ○為騷擾之聯絡行為，保護令有效期間為1 年。詎乙○○竟
    基於違反上開保護令禁止直接騷擾及恐嚇之故意，於95年1
    月8 日晚間11時20分許，在臺北縣板橋市○○路○ 段312 巷
    1 號2 樓住處，在甲○○於浴室內沐浴之際，對甲○○辱罵
    「幹你娘」，並以腳踹浴室門致破損（毀損部分未據告訴）
    ，繼之對甲○○嚇稱：「不得報警」，使甲○○心生畏懼，
    致生危害於安全。
二、案經甲○○訴由臺北縣政府警察局海山分局報請臺灣板橋地
    方法院檢察署檢察官偵查起訴。乙○○於本院行準備程序時
    ，先就被訴事實為有罪陳述，經告知簡式審判程序之旨，並
    聽取當事人意見後，裁定適用簡式審判程序。
    理  由
一、經查，被告因曾對告訴人甲○○為家庭暴力行為，經本院家
    事法庭於94年9 月30日以94年度家護字第934 號核發民事通
    常保護令，命被告不得對告訴人甲○○實施身體或精神上不
    法侵害行為，亦不得直接或間接對告訴人李甲○○為騷擾，
    復於94年11月29日晚間9 時，由臺北縣政府警察局板橋分局
    警察刑滿達至被告住處，告知被告保護令內容，此有上開民
    事通常保護令與臺北縣政府警察局板橋分局94年11月30日北
    縣警板字第0940043046號函所附之臺北縣政府警察局板橋分
    局保護令執行紀錄表各1 件（參臺灣板橋地方法院檢察署95
    年度偵字第1502號卷第43頁至第44頁、第52頁至第53頁），
    堪信被告已知悉上開民事通常保護令之內容。而於上開時地
    違反通常保護令及恐嚇犯行，業據被告本院行準備程序及審
    理時為認罪陳述（詳參本院95年6 月14日準備程序筆錄、簡
    式審判筆錄），核與告訴人甲○○於警詢及檢察官訊問時、
    證人即被告之女洪慧珊於警詢指證：被告於95年1 月8 日晚
    間11時20分許，在住處以「幹你娘」辱罵告訴人甲○○、以
    腳踹破浴室門及嚇稱不准報警等情相符（詳參同前偵查卷第
    8 頁、第10頁、第11頁95年1 月9 日警詢筆錄、第34頁95
    年1 月24日訊問筆錄），且有浴室門破損之照片2 幀附卷可
    佐。足認被告確有對告訴人甲○○實施直接騷擾行為，而有
    恐嚇及違反上開保護令之犯行。被告雖於警詢或檢察官訊問
    時矢口否認犯行，辯稱：渠因不小心跌倒，撞到浴室門而破
    裂，非蓄意踹破；且渠未收到保護令，不知保護令之內容云
    云。惟被告空言否認，且與上開積極證據有違，顯係諉卸之
    詞，不足採信。事證明確，被告犯行洵堪認定。
二、核被告所為，係犯刑法第305 條、家庭暴力防治法第50條第
    2 款之罪。而被告所犯恐嚇罪與違反保護令罪係一行為觸犯
    數罪名，屬想像競合，應從一重之違反保護令罪處斷。公訴
    人雖認被告另犯家庭暴力防治法第50條第1 款之罪。惟依家
    庭暴力防治法第2 條第3 項規定：「本法所稱騷擾者，謂任
    何打擾、警告、嘲弄或辱罵他人之言語、動作或製造使人心
    生畏怖情境之行為」，故被告對告訴人甲○○辱罵、警告不
    得報警、腳踹破浴門之動作，均包攝在騷擾意義下，無從另
    成立同法條第1 款之罪。是以起訴書論罪法條贅引家庭暴力
    防治法第50條第1 款之罪，尚有未洽。爰審酌被告犯罪之動
    機、目的、手段，犯後坦承犯行，尚知悔悟等一切情狀，量
    處如主文所示之刑。並諭知易科罰金之折算標準。又被告前
    未曾受有期徒刑以上刑之宣告，有臺灣高等法院被告前案紀
    錄表1 件附卷可稽，其因一時失慮，偶罹刑典，事後已坦承
    犯行，深具悔意，經此刑之宣告後，應知警惕而無再犯之虞
    ，本院因認暫不執行其刑為當，予以宣告緩刑2 年，以啟自
    新，並依家庭暴力防治法第30條第1 項之規定，諭知於緩刑
    期內付保護管束。
據上論斷，依刑事訴訟法第273 條之1 第1 項、第299 條第1 項
前段，家庭暴力防治法第50條第2 款、第30條第1 項，刑法第11
條前段、第305 條、第55條、第41條第1 項前段、第74條第1 款
，罰金罰鍰提高標準條例第2 條，逕以簡易判決處刑如主文。
本案經檢察官陳銘祥到庭執行職務
中    華    民    國    95    年    6     月    30    日
                  刑事第十二庭  法  官  高玉舜
以上正本證明與原本無異
如不服本判決應於送達後10日內向本院提出上訴狀
                                書記官  田世杰
中    華    民    國    95    年    6     月    30    日
附錄本案論罪科刑法條全文：
中華民國刑法第305 條 (恐嚇危害安全罪)
以加害生命、身體、自由、名譽、財產之事，恐嚇他人致生危害
於安全者，處二年以下有期徒刑、拘役或三百元以下罰金。
家庭暴力防治法第50條
違反法院依第13條、第15條所為之下列裁定者，為本法所稱之違
反保護令罪，處3 年以下有期徒刑、拘役或科或併科新臺幣10萬
元以下罰金︰
一  禁止實施家庭暴力行為。
二  禁止直接或間接騷擾、接觸、通話或其他連絡行為。
三  命遷出住居所。
四  遠離住居所、工作場所、學校或其他特定場所。
五  命完成加害人處遇計畫：戒癮治療、精神治療、心理輔導或
    其他治療、輔導。


司法院資訊處製作；財團法人民間司法改革基金會備份。
